# 已结算未完工的合同负债的汇率是否调整

提问人：lanxiaolan 时间：2023-06-29 14:53:33
@chenyiwei 请教陈版主：公司有一项境外业务，根据时段法投入法确认收入，在业务执行过程中，发生生了已结算未完工的情况，当月根据结算日汇率 6 进行了账务处理，借：应收（达到收款条件） 6 贷：合同负债（已结算未完工） 6 。 次月收到货款，按收款日汇率 7 进行了账务处理，借：银行存款 7 贷：应收账款 6 汇兑损益 1 。因为合同负债属于非货币型外币项目，所以不产生汇兑损益，但是此种情况下合同负债的汇率是结算时适用汇率而并非收款日汇率，请教陈版主，因已完工未结算产生的合同负债，是否应在实际收款时调整记账汇率？

回答人：chenyiwei
因已结算未完工，同时确认合同负债和应收款项的，在实际收到款项之前（且尚未满足对应的收入确认条件之前），可以就已确认的合同负债进行汇兑损益调整，相当于合同负债和对应的应收款项同增同减，对损益的净影响为零。或者也可以这样理解：在多数情况下，对已结算但尚未完工，且尚未收到对应款项的情形，原本就是不应同时确认应收款项和合同负债的，合同负债应当在实际收到款项时才能确认，因而合同负债的计量基础是收款日的汇率。